

LUCILE LEBEAU

DÉVELOPPEUR WEB / INTÉGRATEUR recherche contrat pro en alternance

CONTACT

06 12 46 85 94

lucile.lebeau@yahoo.fr

11 rue Jean Prunel 13005 Marseille

in <u>lucile-lebeau-5511a0a5</u>

www.github.com/Lucilelebeau

COMPÉTENCES

FRONT-END

HTML5 / CSS3 SASS BOOTSTRAP JAVASCRIPT JQUERY REACT.JS

BACK-END

PHP7 My SQL LARAVEL SYMFONY NODEJS

A VENIR ANGULARJS

GESTION DE PROJET

Trello / Planners Git, MVC, POO Méthode agile

OUTILS

Pack Office Linux / Shell Photoshop/ Gimp Wordpress

LANGUE

Anglais: niveau A2

INTÉRÊTS

Pilates et yoga La photographie

À PROPOS

Dynamique et déterminée, j'ai 34 ans et je suis en reconversion après une carrière de 15 ans de danseuse professionnelle.

J'ai commencé une formation de Développeur web en novembre 2019 et je suis à la recherche d'une entreprise pour un contrat pro en alternance d'1 an à partir de septembre 2020.

FORMATION

2019 - en cours

INTÉGRATEUR / DÉVELLOPPEUR WEB



Web@cadémie By EPITECH Marseille

- Formation FULLSTACK titre professionnel de niveau 3 (bac +2)
- Langage 2ème année : Ruby, Python (Django), JavaJee, C#, .Net, Go

oct - nov 2018

INITIATION AU DÉVELOPPEMENT WEB



#Hackeuse, Simplon PACA Marseille

- Découverte du Développement web
- Initiation au codage HTML et CSS
- Utilisation de Github

2003 BACCALAURÉAT ÉCONOMIQUE ET SOCIAL

Lycé Frédérique Fays, Villeurbanne (69)

1997 - 2005 FORMATION DANSEUSE

Conservatoire d'Avignon, Ballet étude de Villeurbanne, Académie Internationale de danse de Paris

- Danse classique, modern'jazz et contemporain
- Obtention de l'E.A.T. Danse option Jazz en 2003

PARCOURS PROFESSIONNEL

2011 - 2020

CHARGÉE DE COMMUNICATION



"Sylvia Massage Bien-être", Carpentras (84)

- Création d'un site web avec Wix et refonte avec Jimdo
- Création et rédaction de contenu
- Création de support de communication : carte de visite, flyers, logo
- Community manager sur facebook, campagne de emailing

2004 - 2019 DANSEUSE PROFESSIONNELLE

Paris, Marseille et International

- Spectacles de cabaret fixes ou itinérants
- Bateau de croisière Événementiels
- Comédies musicales Spectacles pour enfants
- Compagnies Contemporaines Opéra